【裁判字號】    90,聲再,198
【裁判日期】    900430
【裁判案由】    聲請再審
【裁判全文】
臺灣高等法院刑事裁定                  九十年度聲再字第一九八號
    再審聲請人
    即受判決人  甲○○
右列聲請人因詐欺案件，對於本院八十九年度上易字第八九０號中華民國九十年三月
六日確定判決（臺灣台北地方法院八十八年度自更(一)字第三二號、臺灣台北地方法院
檢察署併辦案號八十八年度偵字第一０四九一號），聲請再審，本院裁定如左：
    主      文
再審之聲請駁回。
    理      由
一、聲請意旨略稱：詳見附件刑事再審狀。
二、查不得上訴於第三審法院之案件，其經第二審確定之有罪判決如就足生影響於判
    決之重要證據漏未審酌者，亦得為受判決人之利益聲請再審，固為刑事訴訟法第
    四百二十一條所明定。惟茲所稱漏未審酌之重要證據，必須為確實足以動搖原確
    定判決而為受判決有利之判決為限。本件原確定判決認被告涉有刑法第三百三十
    九條第一項詐欺罪係以(一)被告坦承自訴人金鎔給伊四萬元之事實。(二)被告所辯四
    萬元為金鎔因當初介紹伊到榮民協會，無法拿到薪水，金鎔內疚先為墊付云云，
    與事理有違，不足採信。(三)雖自訴人於八十五年八月二十九日與訴外人郜家驥出
    具承諾書載明「願意負責督促榮民協會（王運忠、朱品賢）等積欠秘書長甲○○
    之薪水十八個月共計五十四萬元，儘速歸還於何秘書長，在本人協調下保證給付
    新台幣二十五萬元之薪水」。依該情形，自訴人金鎔顯無承擔給付被告薪水之意
    思，僅係願意與郜家驥督促協會儘速支付積欠被告薪水而已。苟自訴人有承擔給
    付薪水之意思，於調解中何以對造人仍列「中華民國榮民協會朱品賢代理事長」
    ，而非列自訴人即金鎔為對造人，是以被告辯稱代墊薪水等情，不足採信。(四)證
    人即榮民協會辦公室房屋所有人謝寶玉、協會理事詹同章之傳聞證據是否可採已
    有疑問，其等所為證言尚無法作為有利被告之證據，證人郜家驥雖證稱四萬元是
    墊付款，惟其陳報狀稱在咖啡店，金鎔並未提近日要先付四萬元之事，其證言和
    狀上所述不同，自不得採為被告有利之證言，證人鄧光清雖曾證稱：金鎔於電話
    中沒先付四萬元薪水，惟與其前所稱金鎔在電話中有提會負責給何薪水，我沒有
    注意金鎔說代墊等語不符，故綜前所述，被告等辯不足採信，其犯行足以認定，
    而為其論罪依據，原判決已就被告辯各節及證人之證詞不可採均予以審酌，聲請
    再審意旨仍以自訴人金鎔歷次供詞不一致，顯有及證人陳浩明、郜家驥之證詞漏
    未審酌云云，尚與首揭條之規定及說明不符，尚雖認有再審之理由，應就其再審
    之聲請予以駁回。
三、據上論結，應依刑事訴訟法第四百三十四條第一項裁定如主文。
中      華      民      國    九十      年      四      月     三十     日
                                  審判長法  官    李  相  助
                                        法  官    王  振  興
                                        法  官    蔡  光  治
右正本證明與原本無異。
不得抗告。
                                        書記官    王  才  生
中      華      民      國    九十      年      五      月      一      日


司法院資訊處製作；財團法人民間司法改革基金會備份。
